Inventaris van het archief van het Nederlandse Gezantschap te Guatemala, 1946-1952
Nationaal Archief, Den Haag
Nederlands Gezantschap in Guatemala
Gezantschap Guatemala
1946-1952
Z261
1.80 meter; 189 inventarisnummers.
Normale geschreven, getypte en gedrukte documenten, geen bijzondere handschriften.
Nationaal Archief, Den Haag
Gezantschap Guatemala, 1946-1952
Het archief bevat stukken betreffende de organisatie van de post protocollaire zaken, correspondentie met de afzonderlijke consulaten en dossiers over het tot stand komen van handelsverdragen, naoorlogse politieke betrekkingen en oorlogsschade, zoals scheepvaartverbindingen Nederland – Midden-Amerika, de activiteiten van de KLM in de landen van het ambtsgebied, handelsbevordering op het gebied van de landbouw en industrie, vrijhavens in Panama en de Nederlandse export naar Zuid- en Midden-Amerika. Voorts is aanwezig de rapportage, correspondentie en documentatie over het conflict tussen Guatemala en Groot-Brittannië inzake de kwestie Belize en de eventuele verbreking van de diplomatieke betrekkingen.
Archiefvorming
Geschiedenis van de archiefvormer
Na de Tweede Wereldoorlog werd de Nederlandse diplomatieke vertegenwoordiging in Midden-Amerika gereorganiseerd. Terwijl Nederland voor de oorlog alleen een diplomatieke vertegenwoordiger in Guatemala had (vanuit Mexico) en de betrekkingen met de andere Midden-Amerikaanse landen werden onderhouden via de plaatselijke consuls en de diplomatieke vertegenwoordigingen te Washington, Carácas en Havanna, opende ons land in mei 1946 ook diplomatieke betrekkingen met Nicaragua, El Salvador, Honduras, Costa Rica en Panama. Als nieuwe post werd toen in Guatemala een gezantschap opgericht met als ressort de landen Guatemala, Honduras, El Salvador, Nicaragua, Costa Rica en Panama. Ook de al bestaande diverse Nederlandse consulaten in de zes Midden-Amerikaanse landen gingen nu onder het gezantschap te Guatemala ressorteren. De eerste Nederlandse gezant in Guatemala was G.M. Bijvanck. Na zijn overplaatsing naar Bogotá in 1951 werd hij in Guatemala opgevolgd door jhr. mr. W.E. van Panhuys. Op hun beurt accrediteerden de Midden-Amerikaanse landen elk een gezant in Den Haag.
Met ingang van 1 januari 1952 werd de Nederlandse diplomatieke vertegenwoordiging in Midden-Amerika echter opnieuw gereorganiseerd. Het gezantschap te Guatemala werd opgeheven en Guatemala, Honduras, El Salvador, Nicaragua, Costa Rica en Panama gingen behoren tot het ressort van het Nederlandse gezantschap te Havana. W.E. van Panhuys werd toen benoemd tot gezant te Havana. In 1959-1960 werden de wederzijdse gezantschappen van Nederland en de Midden-Amerikaanse landen vervolgens tot ambassades verheven.
Chef de poste van het gezantschap Guatemala tot 1952
1946-1950 G.M. Bijvanck, buitengewoon gezant en gevolmachtigd minister
1951-1952 jhr. mr. W.E. van Panhuys, buitengewoon gezant en gevolmachtigd minister
Geschiedenis van het archiefbeheer
Het archief van het Nederlandse gezantschap te Guatemala uit de periode 1946-1952 dat in totaal 45 archiefdozen omvatte werd in 1958 vanuit Havana naar Nederland verstuurd. De bijbehorende vier agendaboeken werden in 1960 nagezonden. Op de post was geen inhoudsopgave aan het archief toegevoegd. Voor de dossiervorming waren twee verschillende archiefcodes gebruikt: een lettercode voor de stukken uit de jaren 1946 t/m 1950 en een cijfercode voor de stukken uit 1951 en 1952. Het archief bevat stukken met betrekking tot Guatemala, Honduras, El Salvador, Nicaragua, Costa Rica en Panama uit de periode waarin het gezantschap in Guatemala was gevestigd (1946 t/m 1951). Daarnaast zijn bij het archief de stukken gevoegd met betrekking tot dezelfde zes landen uit de eerste maanden na de verplaatsing van het gezantschap naar Havanna. Volgens de agendaboeken betreft het hier de stukken t/m mei 1952 maar er zijn ook enkele stukken van latere datum aangetroffen.
Bij de inventarisatie in 1980 zijn de bestaande dossierindeling en rangschikking van de dossiers zoveel mogelijk gehandhaafd. Slechts in enkele gevallen zijn kleinere dossiers over dezelfde onderwerpen samengevoegd. Ook zijn de dossiers om verwijzingen mogelijk te maken naast hun oorspronkelijke letter- of cijfercode voorzien van een doorlopende nummering. Naar deze nummering wordt verwezen in de bijgevoegde namen- en onderwerpenklapper. De vier agendaboeken zijn bij het archief geplaatst.
De verwerving van het archief
Het archief is in 2011 door Ministerie van Buitenlandse Zaken overgebracht naar het Nationaal Archief, krachtens artikel 12 van de Archiefwet 1995
Het archief is krachtens bepalingen van de Archiefwet overgebracht.
Inhoud en structuur van het archief
2.05
Inhoud
Het archief bevat stukken betreffende de organisatie van de post protocollaire zaken, correspondentie met de afzonderlijke consulaten en dossiers over het tot stand komen van handelsverdragen, naoorlogse politieke betrekkingen en oorlogsschade, zoals scheepvaartverbindingen Nederland – Midden-Amerika, de activiteiten van de KLM in de landen van het ambtsgebied, handelsbevordering op het gebied van de landbouw en industrie, vrijhavens in Panama en de Nederlandse export naar Zuid- en Midden-Amerika. Voorts is aanwezig de rapportage, correspondentie en documentatie over het conflict tussen Guatemala en Groot-Brittannië inzake de kwestie Belize en de eventuele verbreking van de diplomatieke betrekkingen.
Selectie en vernietiging
Het archief van het Gezantschap in Guatemala over de periode 1946-1952 is al door het ministerie van Buitenlandse Zaken geselecteerd in 1980 volgens de vernietigingsbeschikking uit 1960. Hierbij is de omvang tot 14 dozen teruggebracht. Met het Nationaal Archief (NA) is afgesproken dat er geen aanvullende selectie plaats zal vinden. Het archiefbestand zal in zijn geheel worden overgebracht naar het NA. Met het NA is afgesproken om geen koppeling te maken met handelingen uit de Basis Selectiedocumenten.
Aanvullingen
Voor dit archief worden geen aanvullingen verwacht.
Ordening van het archief
De ordening zoals gekozen tijdens de bewerking door het ministerie van Buitenlandse Zaken in 1980 is aangehouden. Deze ordening komt overeen met de inventaris die onder inv.nr. 184 is te vinden.
Aanwijzingen voor de gebruiker
Openbaarheidsbeperkingen
Volledig openbaar.
Materiële beperkingen
Aanvraaginstructie
Openbare archiefstukken kunnen online worden aangevraagd en gereserveerd. U kunt dit ook via de terminals in de studiezaal van het Nationaal Archief doen. Om te kunnen reserveren dient u de volgende stappen te volgen:
U maakt een profiel aan op www.gahetna.nl, en logt vervolgens in
Via de archiefinventaris (alleen de beschrijvingen met rode nummers) selecteert u het gewenste archiefstuk door op de knop 'Reserveren' te klikken
In het volgende scherm geeft u aan op welke dag u het archiefstuk wilt inzien
Indien u zich bevindt in de studiezaal en een tafelnummer heeft ontvangen kunt u dit nummer vermelden. Als u geen tafelnummer heeft kunt u tafelnummer 777 laten staan
Vervolgens bevestigt u uw reservering door deze te versturen.
Verwant materiaal
Beschikbaarheid van kopieën
Verwante archieven
Het archief sluit aan bij: 2.05.181 Inventaris van het archief van het Gezantschap in Guatemala, later de Ambassade in Guatemala 1955-1974.
Beschrijving van de series en archiefbestanddelen
- Stukken van algemene aard, 1.
  - Agenda's, 1946-1952; 185-188; 4 delen
    - Deel I 1946 jan-1948 nov, 185
    - Deel II 1948 nov-1949 dec, 186
    - Deel III 1950-1951, 187
    - Deel IV 1952 jan-1952 mei, 188
- Stukken van bijzondere aard, 2.
  - Correspondentie inzake: - De toetreding van de gezant tot de raad van bescherming van het Nederlandsch Genootschap voor Internationale Zaken; - De uitwisseling van archeologische vondsten tussen Nederland en Guatamala, 1946-1950; 1; 1 omslag
  - Stukken betreffende een schenking van boeken over Nederland aan de Pan Amerikaanse bibliotheek te Guatemala, 1948; 2; 1 omslag
  - Stukken betreffende: - Inkennisstelling van aanbieding van de geloofsbrieven aan de regeringen van Guatemala, Panama, Costa Rica en El Salvador 1 (en antwoorden van het Corps Diplomatique), door gezant G.M. Bijvanck: enkele voorbeelden bewaard; - Correspondentie over het agrément en de geloofsbrieven van G.M. Bijvanck bij de regering van Costa Rica; - Ontwerpreglement voor het Corps Diplomatique in Guatemala; - Lijsten van het Corps Diplomatique in Costa Rica en Honduras (1947); - Schrijven van de minister van Buitenlandse Zaken van Guatemala inzake de voorrechten van het Corps Diplomatique; - Persreacties in Midden-Amerika op de Indonesische kwestie; - Opgaven van het diplomatiek personeel, verbonden aan het gezantschap in Guatemala; - Gegevens over de opleiding van diplomatieke en consulaire ambtenaren in Guatemala; - Routinecorrespondentie met het Corps Diplomatique; één voorbeeld bewaard; - Inkennisstelling aan het Corps Diplomatique van de terugroeping van gezant G.M. Bijvanck; één voorbeeld bewaard, 1946-1950; 3; 1 omslag
    Zie ook 14, 16, 28, 130, 131, 136
  - Stukken betreffende: - Consulaire vertegenwoordigers van de landen van het ambtsgebied in Nederland: herbenoeming van Dr. H.H. Zwillenberg tot consul generaal van Nicaragua te Rotterdam, P. van Eck, sollicitatie tot consul van Nicaragua, benoeming van H.J. Duyvis, sollicitatie tot consul van El Salvador in Amsterdam, benoeming, problemen, bezwaren van J.Ph. Kruseman consul van El Salvador te Den Haag en H. Dijkstra, ontslag van P. van Eck, benoeming van C.G. Pouw tot vice consul van Guatemala te Amsterdam, benoeming van I.J. Querido tot consul van Costa Rica te Amsterdam, benoeming van J.F.R. Nestelroy tot consul van Honduras te Amsterdam; - De vereniging van het Corps Consulaire te Managua, 1948-1950; 4; 1 omslag
    Zie ook 13, 132
  - Stukken betreffende: - De kandidaatstelling van Amsterdam voor de Olympische Spelen van 1952; - De bijzondere missie van G.M. Bijvanck t.g.v. het eeuwfeest van generaal Manuel José Arce in El Salvador; - Uitnodiging voor internationaal congres voor doofstommenonderwijs in Groningen; - Uitnodiging voor 9de internationale congres voor entomologie te Amsterdam, 1947-1950; 5; 1 omslag
    Zie ook 166
  - Stukken betreffende: - De opheffing van onderscheidingen in de landen van het ambtsgebied; - Decoraties voor J. de Pool, H. de Sola, J.J.C. Pieters, J.A. Salas, en G.M. Bijvanck; - Eventuele bevordering van de consuls J.J.C. Pieters en J.A. Salas; - Britse onderscheiding voor M. Deutekom en C.L. Fleischmann; - Naoorlogse zuivering van Nederlandse ridderorden: E.C. Stowell, 1946-1950; 6; 1 omslag
    Zie ook 133
  - Correspondentie met Dr. J. van Az van het Nederlands Informatiebureau voor Latijns-Amerika te Buenos Aires inzake voorlichting over Nederland in de landen van het ambtsgebied, 1946; 7; 1 omslag
    Zie ook 46
  - Correspondentie inzake overbrenging van archieven t.b.v. het gezantschap te Guatemala vanuit Washington (Panama), Mexico (Guatemala) en Caracas (Costa Rica), 1946; 8; 1 omslag
  - Correspondentie en rapportage inzake de Midden-Amerikaanse en Caraïbische Olympiade te Guatemala; de deelname van een Curaçaose ploeg, 1950; 9; 1 omslag
  - Stukken betreffende: - Feestelijke gebeurtenissen m.b.t. het Nederlandse Koninklijk Huis, enkele voorbeelden bewaard; - Rapportage inzake Nederlandse nationale herdenking in Costa Rica (1947); - De troonsbestijging van koningin Juliana in 1948; - Telegramwisseling inzake een eventueel bezoek van Prins Bernhard aan landen van het ambtsgebied, 1946-1950; 10; 1 omslag
    Zie ook 135
  - Stukken betreffende: - Ambtsaanvaarding van Dr. Leonardo Arguello als president van Nicaragua, bijzondere missie van gezant G.M. Bijvanck; - Ambtsaanvaarding van Domingo Dias Arosemena als president van Panama, bijzondere missie van G.H.J. Schuller tot Peursum; - Ambtsaanvaarding van J. Manuel Galvez als president van Honduras, bijzondere missie van gezant G.M. Bijvanck; - De modus van overhandigen van geloofsbrieven bij ambtsoverdrachten; - Domingo Dias Arosemena, verheffing tot president van Panama, zijn overlijden; - Vragenlijsten inzake staatshoofden en hun titels in de landen van het ambtsgebied; - Ambtsaanvaarding van Otilio Ulate Blanco als president van Costa Rica, bijzondere missie van gezant G.M. Bijvanck; - Bijzondere missies bij ambtsoverdrachten; - Overlijden van president Victor M. Roman y Reyes van Nicaragua; - Ambtsaanvaarding van president Oscar Osorio van El Salvador, bijzondere missie van Gastmann, 1947-1950; 11; 1 omslag
    Zie ook 80, 155
  - Stukken betreffende: - De verplaatsing van de regeringszetel in Guatemala; - Mededelingen inzake de kabinetten van Nicaragua, Panama en El Salvador; - Diplomatieke betrekkingen: Nederland - Guatemala: benoeming van Humberto Garcia Galvez tot gezant in Nederland. Groot-Brittannië - Guatemala: eventuele verbreking van de betrekkingen n.a.v. de kwestie Belize. Verenigde Staten - Panama: rapportage en krantenknipsels inzake een verdrag over militaire bases; - Mededeling inzake de verkiezing van Victor M. Roman y Reyes en Mariano Aguello tot respectievelijk president en vice president van Nicaragua, 1946-1948; 12; 1 omslag
    Zie ook 155
  - Stukken betreffende: - Costa Rica ressorterend onder de consulaire jurisdictie van het gezantschap te Guatemala; - C.M.M. van Asch van Wijk, A.P. Weinthal, consuls van Guatemala in Amsterdam en Rotterdam; - W.J.B. Mol, consul van Panama in Den Haag; - R. Falconer Davenport, consul generaal van Costa Rica in Amsterdam; - J.C. Brinkhorst Maaldrink, consul van Panama te Rotterdam; - Ressortindeling van de Nederlandse consulaten in Panama; - H.J. van Hoboken, consul generaal van Honduras te Rotterdam; - P.A. Prins, consul van Guatemala te Rotterdam; - Mededelingen over personeelswijzigingen van de Ministeries van BuZa in de landen van het ambtsgebied, hierbij ook ministers van BuZa (zie ook kabinet), 1946-1950; 13; 1 omslag
    Zie ook 4, 132
  - Stukken betreffende: - Terugroepingsbrief van Mr. J.C. Kielstra als Nederlands gezant te Guatemala; - De overhandiging van de geloofsbrieven van gezant G.M. Bijvanck in Guatemala, Panama, Nicaragua, Honduras en El Salvador, hierbij ook gegevens over het Corps Diplomatique; - De accreditering van Ir. J.B. Ritsema van Ikema als landbouwattaché, zijn opvolging door R.L. Beukenkamp, 1946-1950; 14; 1 omslag
    Zie ook 3, 123
  - Correspondentie inzake diplomatiek incident rond F. Villalaz, gezant van Panama te Nederland, 1950; 15; 1 omslag
  - Persoonsdossier van gezant G.M. Bijvanck; hierbij o.a.: geloofsbrief voor El Salvador, persoonlijke gegevens, correspondentie i.v.m. terugroeping, getuigschriften van lokaal personeel Carmen de la Cruz Pivaral, Adela Macz, Carlotto Calvillo, Augusto Cabnal, Micaela Hernandez, Margarita Reyes Gomez, 1946-1950; 16; 1 omslag
    Zie ook 3, 13, 124, 130
  - Persoonsdossier van gezant Jhr. Mr. W.E. van Panhuys; correspondentie over zijn agrément en benoeming, 1950; 17; 1 omslag
    Zie ook 129
  - Persoonsdossier van gezantschapssecretaris mr. S. Baron van Heemstra; correspondentie i.v.m. zijn aankomst en vertrek, correspondentie met G.M. Bijvanck, 1946-1950; 18; 1 omslag
  - Persoonsdossier van gezantschapssecretaris C. Haver Droeze, correspondentie over zijn ziekte, 1949-1950; 19; 1 omslag
    Zie ook 125
  - Stukken betreffende: - De organisatie van de Nederlandse handelsdiplomatieke vertegenwoordiging in Midden Amerika, hierbij ondermeer de detachering van handelssecretaris drs. H.L. Dekking bij de gezantschappen te Mexico en Guatemala, zijn standplaats, zijn vertrek; - De aanstelling van Bredehoff de Vicq van Oosthuizen te Mexico; - Landbouwraad Ir. L.A.H. Peters; - Conceptrapport over de handelsbetrekkingen van Nederland met El Salvador; - De benoeming van P.H. Blok als handelsvertegenwoordiger in Panama, 1945-1950; 20; 1 omslag
    Zie ook 22, 61, 64, 70
  - Persoonsdossier van kanselier C. Bijpost, hierbij ook correspondentie over de eventuele aanstelling van A.L. Hollander, 1946-1950; 21; 1 omslag
    Zie ook 126
  - Stukken betreffende: - Verklaringen, gegevens en correspondentie m.b.t. het aan het gezantschap verbonden personeel: M. Gonzalez Castaneda, J. Vincente Melgar, M. Escot, A.M. Woods-Schuurman, O. Joaquin Garcia, M. Soto, Oscar Soto Garcia J., F. Garcia, mevr. Pasteuning; - Landbouwraad Ir. L.A.H. Peters, 1946-1950; 22; 1 omslag
    Zie ook 20, 127, 128
  - Stukken betreffende berichtgeving en brochures over wetgeving: arbeidswetgeving in Guatemala en Panama, financiële wetgeving in Guatemala, nationaliteitswetgeving in Guatemala, Panama en Nicaragua, 1946 - 1949; 23; 1 omslag
    Zie ook 32
  - Rapportage over diplomatieke en consulaire voorrechten in Costa Rica, 1947; 24; 1 omslag
  - Rapportage en correspondentie inzake de wijze van handelsvoorlichting, 1947-1948; 25; 1 omslag
  - Correspondentie inzake paspoort- en visuminstructies, 1945-1950; 26; 1 omslag
    Zie ook 29, 151
  - Correspondentie en rapportage over kanselarijrechten en consulaire bevoegdheden, hierbij ook gegevens over het nationale inkomen en feestdagen in de landen van het ambtsgebied, 1947-1949; 27; 1 omslag
  - Stukken betreffende: - Instructies van de Directie Buitenlandsche Dienst o.a. over salaris en vergoedingen, reglement Buitenlandse Dienst, beveiliging, consulaire bevoegdheden, personeel; - Rapport over de levensomstandigheden in Guatemala voor ambtenaren in de Buitenlandse Dienst; - Reglement voor diplomatieke en consulaire opleiding in Guatemala, 1948-1950; 28; 1 omslag
    Zie ook 3
  - Correspondentie inzake consulaire bevoegdheden met name over de afgifte van paspoorten en visa, 1946-1950; 29; 1 omslag
    Zie ook 26, 151
  - Correspondentie inzake gebouwen van de Buitenlandse Dienst: Guatemalteeks wetsontwerp in deze, 1948-1949; 30; 1 omslag
  - Jaarlijkse opgaven van de consulaten in Panama en Guatemala inzake kennisgevingen tot het behoud van de Nederlandse nationaliteit, 1947-1950; 31; 1 omslag
    Zie ook 97, 144
  - Stukken betreffende: - Nieuwe bankwetgeving van Guatemala; - De vrijstelling van belasting voor diplomaten; - Vorderingen: dollartegoed van het Consulaat Generaal van Costa Rica te Berlijn bij de Nederlandse Handel Maatschappij, vorderingvan de PTT op Panama en Nicaragua, 1946-1950; 32; 1 omslag
    Zie ook 23, 149
  - Stukken betreffende: - De liquidatie van het Nederlandse obligatiebezit in Latijns-Amerika, in het bijzonder obligaties van Guatemalteekse pond sterling lening uit 1928; - Rapportage inzake de Latiins-Amerikaanse behoefte aan kapitaal, 1947-1950; 33; 1 omslag
    Zie ook 168
  - Correspondentie en rapportage over de betalingsvoorwaarden in de landen van het ambtsgebied, hierbij tevens importcijfers van Guatemala 1947, algemene economische informatie over Guatemala en Panama, 1948-1950; 34; 1 omslag
  - Rapportage over de begrotingen van Guatemala van de jaren 1947 t/m 1951, 1947-1950; 35; 1 omslag
  - Stukken betreffende: - Rapportage, documentatie en cijfers over het bankwezen in Guatemala: Banco de Guatemala, Banco Central de Guatemala, internationaal geldverkeer; - Correspondentie inzake stappen van het bankierskantoor Heemskerk bij de Guatemalteekse regering n.a.v. de confiscatie van aandelen, 1946-1948; 36; 1 omslag
  - Rapportage over de betalingsbalans van Guatemala, 1947-1950; 37; 1 omslag
  - Rapportage inzake pogingen tot deviezencontrole in Nicaragua en Costa Rica, 1950; 38; 1 omslag
  - Correspondentie over scheepvaart-, luchtvaart- en treinverbindingen met en in de landen van het ambtsgebied, 1946-1947; 39; 1 omslag
    Zie ook 40, 42
  - Stukken betreffende: - Scheepvaartverbindingen Nederland - Midden-Amerika; - Panamese reactie op een artikel in "Het Vrije Volk" over Panamese scheepvaartpraktijken; - Radioveiligheidscertificaat van het Panamese vaartuig "Neptunia"; - Notawisseling n.a.v. dreigende boycot van Panamese schepen; - Panamese maatregelen voor toezicht op en bescherming van schepen, 1948-1950; 40; 1 omslag
    Zie ook 39
  - Stukken betreffende scheepsverklaringen en rapportage inzake het bezoek van de "Tjerk Hiddes" aan Cristobal, Panama, 1946-1950; 41; 1 omslag
  - Stukken betreffende: - Rapportage over de activiteiten van de KLM in de landen van het ambtsgebied; - Luchtvaartregelingen en wetgeving in Guatemala en Panama; - Gegevens over vliegvelden en luchtvaartmaatschappijen in de landen van het ambtsgebied; - Krantenknipsels en rapportage over een luchtvaartovereenkomst tussen Panama en Verenigde Staten; - Rapportage over de opheffing van luchtmachtbases van de Verenigde Staten in Panama, 1947-1950; 42; 1 omslag
    Zie ook 39, 169
  - Rapportage over vrijhavens in Panama, 1947; 43; 1 omslag
    Zie ook 164
  - Stukken betreffende: - Gegevens over radiostations in de landen van het ambtsgebied; - De eventuele verscheping van radiomateriaal van Philips via Midden-Amerika naar de Sovjetunie; - Uitnodiging voor Wereldradioconferentie van de International Telecommunications Union, 1947-1950; 44; 1 omslag
  - Stukken betreffende: - Cijfers inzake verkeersongevallen in Guatemala, 1946; - In- en uitvoercijfers van Panama - Duitsland, 1938; - Gegevens over vlag en wapenschild van Panama, Guatemala, Nicaragua, Honduras en El Salvador, 1947-1950; 45; 1 omslag
  - Correspondentie inzake voorlichtingsmateriaal over Nederland t.b.v. het gezantschap, 1946; 46; 1 omslag
    Zie ook 7
  - Correspondentie inzake Nederlandse verkooporganisaties in Guatemala en ontvijanding van het vermogen van de gebroeders Niehaus te San José, 1946-1949; 47; 1 omslag
    Zie ook 101, 143
  - Correspondentie inzake de ontvijanding van het vermogen K. Pande, F. Joerdens, W.O. Ronsdorf en inlichtingen omtrent J.R. Benguey, 1949-1950; 48; 1 omslag
    Zie ook 92, 143
  - Correspondentie inzake vorderingen: firma Heinrich Hanno en Co, Compania Mercantil de Ultramar, Hollandsche Bank-Unie N.V. (vooroorlogse transacties in Nicaragua), firma Plate en van Heusden, firma Porm en Co, N.V. Dinxperlo; inzake nalatenschappen: C. Kost, H. Coster; inzake terugvordering van voorschotten aan vreemdelingen terzake van in Nederland geleden oorlogsschade: P. Brodman (Honduras), A. Westhiner, R. Westhiner (Guatemala), 1946-1950; 49; 1 omslag
    Zie ook 149
  - Stukken betreffende: - Rapportage over de handelsbetrekkingen tussen Guatemala en Groot-Brittannië; - Mededelingen over invoerheffingen in Costa Rica; - Rapportage over de oprichting in Guatemala van een handelspolitiek coördinatiecomité; - Richtlijnen voor de Nederlandse exportbevordering; - Exportcijfers van leder uit Guatemala, Honduras en El Salvador; - Voorgenomen marktexploratiereis in Midden Amerika van het CIHAN, 1948-1950; 50; 1omslag
  - Correspondentie inzake congres t.g.v. jubileum van de Nederlandse Plantenziektenkundige Dienst (Phytopathologie) en rapportage over phytopathologische voorschriften voor de invoer van agrarische producten in de landen van het ambtsgebied, 1949-1950; 51; 1 omslag
  - Rapportage inzake de mogelijkheden tot afzet van ambachts- en kunstnijverheidsproducten in de landen van het ambtsbied, 1946; 52; 1 omslag
  - Rapportage over de mogelijkheden tot afzet van zuivelproducten in Guatemala, hierbij ook exportcijfers, 1947; 53; 1 omslag
  - Stukken betreffende bemiddeling t.b.v. de export van dranken, hierbij tevens privébestellingen van personeel, één voorbeeld bewaard (oktober 1949), 54; 1 omslag
  - Stukken betreffende: - De export van kinine naar de landen van het ambtsgebied; - Cijfers m.b.t. de uitvoer van kinabast, Guatemala 1941-1947; - De onrechtmatige registratie van het handelsmerk Neo Quinina, 1947-1949; 55; 1 omslag
  - Correspondentie inzake de deelname van het Nederlandse bedrijfsleven in utiliteitsprojecten in de landen van het ambtsgebied en inzake een reciprociteitsverdrag Nederland - Guatemala, 1947-1948; 56; 1 omslag
  - Stukken betreffende de Guatemalteekse oliewetgeving, 1948; 57; 1 omslag
    Zie ook 106